臺灣高等法院臺南分院刑事判決　　　　100年度上易字第577號
上　訴　人
即　被　告　謝文生
上列上訴人因竊盜案件，不服臺灣臺南地方法院100年度易字第
937號中華民國100年8月31日第一審判決（起訴案號：臺灣臺南
地方法院檢察署100年度偵字第10432號），提起上訴，本院判決
如下：
    主  文
上訴駁回。
    事  實
一、按刑事訴訟法第361條、第367條規定，不服地方法院之第一
    審判決而提起上訴者，應提出上訴書狀，並敘述具體理由，
    為上訴必備之程式；其所提出之書狀未敘述上訴理由，或僅
    曾以言詞陳述上訴理由者，均應於上訴期間屆滿後20日內補
    提理由書於第一審法院。第一審法院經形式審查，認逾期未
    補提上訴理由者，應定期間先命補正；逾期未補正者，為上
    訴不合法律上之程式，應以裁定駁回。倘已提出上訴理由，
    但所提非屬具體理由者，則由第二審法院以上訴不合法律上
    之程式，判決駁回。而所謂具體理由，必係依據卷內既有訴
    訟資料或提出新事證，指摘或表明第一審判決有何採證認事
    、用法或量刑等足以影響判決本旨之不當或違法，而構成應
    予撤銷之具體事由，始克當之（例如：依憑證據法則具體指
    出所採證據何以不具證據能力，或依憑卷證資料，明確指出
    所為證據證明力之判斷如何違背經驗、論理法則）；倘僅泛
    言原判決認定事實錯誤、違背法令、量刑失之過重或輕縱，
    而未依上揭意旨指出具體事由，或形式上雖已指出具體事由
    ，然該事由縱使屬實，亦不足以認為原判決有何不當或違法
    者（例如：對不具有調查必要性之證據，法院未依聲請調查
    亦未說明理由，或援用證據不當，但除去該證據仍應為同一
    事實之認定），皆難謂係具體理由，而應認其上訴為不合法
    律上之程式（最高法院97年台上字第892號判決、97年台上
    字第3267號判決意旨及法院辦理刑事訴訟案件應行注意事項
    第162點參照），俾與第二審上訴制度在請求第二審法院撤
    銷、變更第一審不當或違法之判決，以實現個案救濟之立法
    目的相契合，並節制濫行上訴。
二、上訴人即被告上訴意旨略以：伊學識低微，且需照料家庭，
    而伊係因工作不穩定始犯竊盜罪，況伊竊盜機車係暫供代步
    之用，審酌伊之犯罪動機、目的、手段及犯後坦承犯行態度
    等情，自應從輕量刑，乃原判決未審酌上開因素，仍量處有
    期徒刑1年，不免有法重情輕之情，爰請求撤銷改判較輕之
    刑度云云。
三、本件經原審審理後認被告於民國100年8月2日晚間9時15分許
    ，在臺南市學甲區新達里13鄰頂山寮1-26號住處前，見被害
    人楊金城所有停放在該處之車牌號碼GB6-006號重型機車鑰
    匙未拔下，竟意圖為自己不法之所有，趁無人注意之際，徒
    手開啟該機車電源發動離去，而竊取該機車得手。嗣被告於
    同日晚間9時30分許，騎乘上開機車行經臺南市佳里區臺19
    線營頂里活動中心前，因未戴安全帽及未開大燈為警攔檢，
    被告竟未停車受檢反而逃逸，經警追捕，於當日晚間9時35
    分許，在臺南市佳里區興化里佳學高幹105左5電線桿產業道
    路前將其查獲等事實，係以被告於警詢時及偵審中之自白（
    見警卷第2頁、第3頁，偵查卷第28-30頁，原審卷第17頁、
    第18頁、第32-34頁），核與被害人楊金城於警詢時指述情
    節相符（見警卷第5-11頁），復有扣押筆錄、扣押物品目錄
    表、贓物認領保管單、車輛查詢資料及搜索現場照片16  幀
    附卷可佐（見警卷第8-17頁），堪認被告之自白確與事實相
    符，則其竊盜犯行，應可認定，並審酌被告前有多次犯罪紀
    錄，且竊盜多次，素行不佳，仍不思以正途獲取財物，再次
    為本件竊盜，破壞社會治安，暨其無業、身心狀況、國小肄
    業、犯罪之動機、手段、方法、所竊物品價值及該物品業經
    被害人領回，被告犯後態度及公訴人求刑意旨等情，量處有
    期徒刑1年，本院經核原審已詳敘認定事實所憑證據、認定
    理由及量刑依據。從形式上觀察，原判決並無認定事實錯誤
    、量刑瑕疵或違背法令之情形。被告雖以上開理由提起上訴
    ，請求撤銷改判云云，惟按：(一)按刑罰之量定係屬法院得依
    職權自由裁量之事項，苟於法定要件或範圍之內予以量定，
    客觀上並無明顯濫權之情形者，自不能遽認有過重之違誤。
    被告雖以上情指摘原判決量處有期徒刑1年，顯屬過重云云
    。惟本件原審判決已於理由欄中說明被告罪刑成立之理由，
    除依累犯加重刑責外，並審酌「被告前有多次犯罪紀錄，且
    竊盜多次，素行不佳，仍不思以正途獲取財物，再次為本件
    竊盜，破壞社會治安，暨其無業、身心狀況、國小肄業、犯
    罪之動機、手段、方法、所竊物品價值及該物品業經被害人
    領回，被告犯後態度及公訴人求刑意旨等情，量處有期徒刑
    1年」等。被告再執上開原審已斟酌之量刑情狀，請求撤銷
    改判，從輕量刑云云，揆諸前開說明，自難謂係具體理由。
    (二)又刑法第320條第1項之竊盜罪之法定本刑為5年以下有期
    徒刑、拘役或500元以下罰金。而原審量處有期徒刑1年，仍
    屬低度刑之列，並無過重之情，且被告竊取上開機車行為與
    其所述之照料家庭及維持生計並無直接關連性，況竊取機車
    之竊賊可能持之以犯案或違規駕駛，致使被害人受行政罰鍰
    或刑事訴追訴之危險，其危害不可謂不大，原審綜合各情而
    為上開量刑，係在法定範圍之內予以量定，且其客觀上並無
    明顯濫權之情形者，應屬法院得依職權自由裁量之事項，自
    無過重之違誤。是上訴意旨指摘過重，顯屬無稽，自非可取
    。
四、綜上所述，本件被告提起上訴，並未具體指摘原判決關於認
    定事實、適用法律及其量刑，有何違法或不當之處，自難認
    係屬依據卷內既有訴訟資料或提出新事證，而具體指摘。且
    原審並就其上開量刑須斟酌之情狀，詳為考量及審酌，而宣
    告如上揭所示之刑，並無量刑失重違法之處，亦堪稱允當，
    被告再執為上訴，尚與具體理由不相當。從而，揆諸前揭說
    明，被告之上訴顯不合法律上之程式，爰依刑事訴訟法第36
    7條前段之規定，駁回其上訴，並不經言詞辯論為之。
五、據上論斷，應依刑事訴訟法第367條前段、第372條，判決如
    主文。
中    華    民    國   100    年    10    月    7     日
                  刑事第五庭    審判長法  官  楊明章
                                      法  官  蔡美美
                                      法  官  黃國永
以上正本證明與原本無異。
不得上訴。
                                      書記官  陳淑貞
中    華    民    國   100    年    10    月    7     日